【裁判字號】    90,訴緝,11
【裁判日期】    900628
【裁判案由】    違反森林法等
【裁判全文】
臺灣嘉義地方法院刑事判決                            九十年度訴緝字第一一號
    公  訴  人  臺灣嘉義地方法院檢察署檢察官
    被      告  甲○○
右列被告因違反森林法等案件，經檢察官提起公訴（八十八年度偵字第三六七九號）
，本院判決如左：
    主  文
甲○○結夥二人以上竊取森林主產物，為搬運贓物，使用車輛，累犯，處有期徒刑壹
年貳月，併科罰金肆萬壹仟肆佰元，罰金如易服勞役，以參佰元折算壹日。扣案之鏈
鋸貳台、鏈條固定鋼板參片、鏈條參條、破壞剪壹支、角尺壹支、對講機肆具、紋力
繩壹付均沒收。
    事  實
一、羅煥德於民國八十八年五月二十七日凌晨二時許，分別以新台幣（下同）三千元
    之代價，僱用甲○○（有多次違反森林法及竊盜前科，於八十五年間因犯竊盜等
    案件，經法院判處有期徒刑一年，於八十六年十二月二十六日執行完畢）、鍾俊
    雄二人，以二千元之代價僱用安永祈、施恩明二人，（羅煥德、安永祈、鍾俊雄
    及施恩明四人業經本院判決）共同基於為自己不法所有之意圖之犯意聯絡，由鍾
    俊雄駕駛羅煥德所提供之已卸下車牌之自小貨車搭載施恩明，甲○○駕駛車號Ｖ
    Ｎ─五一七五號車上載羅煥德所提供之其所有鏈鋸二台、鏈條固定鋼板三片、鏈
    條三條、破壞剪一支、角尺一支、對講機四具、汽油空桶二桶、紋力繩一副等工
    具並搭載羅煥德、安永祈，彼此以上開對講機四具互相聯絡，共同前往嘉義縣阿
    里山鄉大埔事業區第一八六經濟林地內，並共同持前揭工具（對講機、汽油空桶
    除外）將不詳姓名年籍之人所盜伐國有嘉義林區管理處管領之上開經濟林區內之
    牛樟木鋸下一塊並切割為角材[材積共計零點六九立方公尺（公訴人誤為一八點
    八六立方公尺），被害山價為四萬一千四百元]後搬運上鍾俊雄所駕駛之自小貨
    車，予以竊取得手，並以該車運送下山，嗣於同日上午六時三十分許，途經阿里
    山鄉○○村○○○○○道路經警當場查獲，並扣得前述之牛樟角材一塊即羅煥得
    所有之供犯罪所用之鏈鋸二台、鏈條固定鋼板三片、鏈條三條、破壞剪一支、角
    尺一支、對講機四具、紋力繩一副及非供犯罪所用之汽油空桶二桶，因而查知上
    情。
二、案經嘉義縣警察局竹崎分局報請臺灣嘉義地方法院檢察署檢察官偵查起訴。
    理  由
一、訊據被告甲○○對於右揭竊取牛樟樹之事實均坦承不諱，核與共同被告羅煥德、
    安永祈、鍾俊雄及施恩明於警訊、偵查及本院調查審理時供述一致，亦與證人即
    嘉義林區管理處奮起湖工作站技術士蔡金謀於警訊及本院調查時所證述之情節相
    符，並有扣案之牛樟角材一塊、鏈鋸二台、鏈條固定鋼板三片、鏈條三條、破壞
    剪一支、角尺一支、對講機四具、紋力繩一副及汽油空桶二桶可資佐證，事證明
    確，被告甲○○犯行洵堪認定。
二、查牛樟木乃森林之主產物，被告甲○○與共同被告羅煥德、安永祈、鍾俊雄及施
    恩明竊取自不詳姓名年籍之人在嘉義林區管理處管領之大埔事業區第一八六林班
    所盜伐之上開牛樟木切割之牛樟角材一塊，並使用自小貨車搬運，係犯森林法第
    五十二條第一項第四款、第六款之罪。被告甲○○與共同被告羅煥德、鍾俊雄、
    施恩明及安永祈係共同為之，有犯意連絡、行為分擔，皆為共同正犯。被告甲○
    ○前曾於八十五年間，因犯竊盜等罪，經法院判處有期徒刑一年，於八十六年十
    二月二十二日執行完畢，有臺灣高等法院被告全國前案紀錄表附卷可稽，其受有
    期徒刑之執行完畢，五年內再犯本罪，為累犯，依法加重其刑。而本件被盜之牛
    樟角材一塊被害價格（山價）為四萬一千四百元，此有卷附嘉義林區管理處奮起
    湖工作站查扣遺留木數量明細表可按。公訴人認被告與共同被告等人係共同竊取
    自共同被告羅煥德於八十八年五月九日在嘉義林區管理處所管領之大埔事業區第
    一八六林班內盜伐之牛樟木所切割下之牛樟角材，惟公訴人係以被告及共同被告
    安永祈、鍾俊雄及施恩明等人係受共同被告羅煥德僱請於凌晨二時許之黑夜中，
    由共同被告羅煥德帶領至上開一八六林班內竊取牛樟，而推論共同被告羅煥德盜
    伐牛樟木，惟共同被告羅煥德迭於警訊、偵審中均堅詞否認有盜伐牛樟木之犯行
    ，且查無其他積極證據足資證明共同被告羅煥德盜伐牛樟木，公訴人徒以推論之
    方式認定共同被告羅煥德盜伐牛樟木，容有未恰。爰審酌被告甲○○有多次違反
    森林法及竊盜前科，素行不佳，其犯罪所生之損害不輕，為一己私利，任意破壞
    國有資源，然被告係受共同被告羅煥德僱請及被告犯後坦承犯行態度良好等一切
    情狀，認公訴人求處被告有期徒刑三年係屬過重，而量處如主文所示之刑，併科
    贓額（即被害山價）四萬一千四百元三倍之罰金即十二萬四千二百元折合銀元四
    萬一千四百元，罰金部分併諭知易服勞役之折算標準。至扣案之鏈鋸二台、鏈條
    固定鋼板三片、鏈條三條、破壞剪一支、角尺一支、對講機四具、紋力繩一付係
    共同被告羅煥德所有並供犯罪所用，業據其供承在卷，爰依法宣告沒收，而汽油
    空桶二桶因非供本件犯罪所用，不予宣告沒收。
三、公訴意旨另以前揭犯罪事實欄所載被告及共同被告等人所共同竊取牛樟所在之嘉
    義縣阿里山鄉大埔事業區第一八六林地為保安林，因認被告另共同涉犯森林法第
    五十二條第一項第一款之犯行，惟經本院向行政院農業委員會林務局嘉義林區管
    理處函詢上開林地是否為保安林結果係「經查大埔事業區第一八六林班非屬保安
    林」，有該處八十八年十二月二日八八嘉政字第一六二二零號函附於本院卷可稽
    ，是尚難對被告等以森林法第五十二條第一項第一款相繩，惟公訴人認此部份犯
    行與前揭論罪科刑之部分有事實上一罪的關係，爰不另為無罪之諭知。
據上論斷，應依刑事訴訟法第二百九十九條第一項前段，森林法第五十二條第一項第
四款、第六款，刑法第十一條前段、第二十八條、第四十七條、第四十二條第二項、
第三十八條第一項第二款，罰金罰鍰提高標準條例第二條，判決如主文。
本案經檢察官劉仲慧到庭執行職務。
中    華    民    國      九十      年      六        月      二十八    日
                                臺灣嘉義地方法院刑事第一庭
                                        法  官  劉  瓊  雯
右正本證明與原本無異。
如不服本判決，應於判決送達後十日內向本院提出上訴狀( 應附繕本 )。
中    華    民    國      九十      年      六        月        三十    日
                                        書記官  陳  冠  學
附錄本案論罪科刑法條全文：
森林法第五十二條：
竊取森林主、副產物而有左列情形之一者,處六月以上五年以下有徒刑,併科贓額二倍
以上五倍以下罰金:
四、結夥二人以上或僱使他人犯之者。
六、為搬運贓物,使用牲口、船舶、車輛,或有搬運造材之設備者。


司法院資訊處製作；財團法人民間司法改革基金會備份。
